臺灣高雄地方法院小額民事判決
111年度雄小字第2608號
原      告  李政穎  

被      告  李信毅  


上列當事人間損害賠償事件，原告提起刑事附帶民事訴訟，經本
院刑事庭移送前來（111 年度簡附民字第273 號），本院於民國
111 年11月29日言詞辯論終結，判決如下：
    主      文
被告應給付原告新臺幣陸萬元，及自民國一一一年七月八日起至
清償日止，按週年利率百分之五計算之利息。
本判決得假執行，但被告以新臺幣陸萬元供擔保後免為假執行。
    事實及理由
原告主張被告於民國110 年7 月10日、同年日12日，以新臺幣（
下同）5,000 元之代價，分別將其所有之王道商業銀行帳號0000
0000000000號帳戶（下稱系爭帳戶）之網路銀行帳號及密碼、補
發之金融卡，交付予某真實姓名年籍均不詳、自稱「蔡念倫」之
成年人及所屬詐欺集團成員使用，嗣該詐欺集團某成員向原告誆
稱可透過「盾博資本」外匯投資平台投資獲利云云，致其陷於錯
誤而於110年7月12日22時21分許匯款60,000元至系爭帳戶，因此
受有財產上損害。爰依民法侵權行為之法律關係提起本訴，並聲
明如主文第1 項所示之事實，業據其援引本院111 年度金簡字第
172 號刑事判決為證據，而被告經合法通知未到庭爭執，亦未提
出書狀作何答辯或陳述。經本院調查前揭證據資料後，堪認原告
之主張為真實。被告提供系爭帳戶予詐欺集團成員使用，係對於
詐欺集團成員提供助力，使該集團成員得以對原告施以詐術誘騙
其匯款後，進而順利取得詐欺款項，屬故意不法侵害原告之財產
權，是被告確有幫助詐欺集團成員詐得原告財物之侵權行為，且
被告之行為與原告所受財產上損害之間具有相當因果關係，自應
負連帶賠償之責。從而，原告依侵權行為之法律關係，請求被告
給付60,000元為有理由，爰判決如主文。又本件係適用小額程序
為被告敗訴之判決，依民事訴訟法第436 條之20規定，依職權宣
告假執行。並依同法第436 條之23準用同法第436 條第2 項，適
用同法第392 條第2 項規定，依職權宣告被告預供擔保，得免為
假執行。
中　　華　　民　　國　　111 　年　　11　　月　　30　　日
                 高雄簡易庭  法      官  謝宗翰
以上正本係照原本作成。
民事訴訟法第436條之24第2項：對於本判決之上訴，非以違背法
令為理由，不得為之。
如對本判決上訴，須於判決送達後20日內向本院提出上訴狀，並
須表明原判決所違背之法令及其具體內容與依訴訟資料可認為原
判決有違背法令之具體事實之上訴理由。（均須按他造當事人之
人數附繕本）。
中　　華　　民　　國　　111 　年　　11　　月　　30　　日
                              書  記  官  許弘杰